【裁判字號】    90,上易,1506
【裁判日期】    901024
【裁判案由】    竊盜
【裁判全文】
臺灣高等法院臺南分院刑事判決           九十年度上易字第一五六號     Ｃ
      上  訴  人
      即  被  告  乙  ○  ○
右上訴人因竊盜案件，不服臺灣嘉義地方法院九十年度易字第五七二號中華民國九十
年七月三十一日第一審判決（起訴案號：臺灣嘉義地方法院檢察署九十年度偵字第三
八三二號），提起上訴，本院判決如左：
      主      文
上訴駁回。
      事      實
一、乙○○有多次竊盜前科，最後一次所犯竊盜罪經本院判處有期徒刑十月於八十九
    年四月十二日執行完畢。猶不知悔改，復意圖為自己不法之所有，於九十年六月
    八日晚上九時四十二分許，在嘉義市○○路○段四六一號「家樂福量販店」停車
    場，以所有之鑰匙三支，欲打開甲○○所騎乘置於該停車場之車牌號碼為ＫＨ２
    ─一０五號重機車之手把固定鎖及電門，著手行竊之際，經該量販店之職員劉慶
    愛發覺，而報警當場查獲，始未得逞，並經警扣得作案用之上開鑰匙三支。
二、案經嘉義市警察局第一分局報請臺灣嘉義地方法院檢察署檢察官偵查起訴。
      理      由
一、訊據被告乙○○（下稱被告）矢口否認有何竊盜犯行，於原審及本院辯稱：伊當
    時僅是坐在上開機車上擠青春痘，並未以扣案之三支鑰匙要打開機車手把及電門
    開關，證人劉慶愛所述不實在，伊在偵查中坦承竊盜，是因為檢察官很凶，怕被
    收押云云。
二、經查：右開事實業據被告於偵查中供承不諱，核與目擊證人即家樂福量販店職員
    劉慶愛證稱：伊當時看到被告坐在機車上，拿鑰匙在開機車（鎖），伊即報警之
    情節相符（偵查卷第九頁背面第二行至第五行），並有鑰匙三支扣案佐證。而經
    原審勘驗，其中二支鑰匙確可插入機車鑰匙孔，有筆錄可憑。被告自白核與事實
    相符。查被告年逾三十，有相當之社會經驗，且其有多次竊盜前科（詳前案紀錄
    表），亦曾多次接受偵訊，當知供述內容之重要性，若無其事，自無坦承犯罪之
    理。是其於本院翻異前供，尚不足採，所辯顯與事實不符，應予依法論科。
三、核被告所為，係犯刑法第三百二十條第三項、第一項之竊盜未遂罪。被告有事實
    欄所載之前科犯罪科刑及執行完畢日期，有本院被告全國前案紀錄表可稽，其於
    有期徒刑執行完畢後五年以內再犯有期徒刑以上之本罪為累犯，應依法加重其刑
    。惟其著手於犯罪行為之實行而不遂，依未遂犯之規定，減輕其刑，並先加後減
    。
四、原審因認被告罪證明確，依上開法條論科，併引刑法第二十六條前段、第四十七
    條、罰金罰鍰提高標準條例第一條前段之規定，審酌被告曾有多次竊盜前科紀錄
    ，素行非佳，及其犯罪之動機、、手段、犯後態度不佳等一切情狀，量處有期徒
    刑八月。鑰匙三支並認係供犯罪所用且屬被告所有，另依刑法第三十八條第一項
    第二款之規定宣告沒收，認事用法核無違誤，被告上訴否認犯罪，為無理由，應
    予駁回。
據上論結，應依刑事訴訟法第三百六十八條，判決如主文。
本案經檢察官曾顯智到庭執行職務。
中    華    民    國      九十      年      十      月      二十四      日
                                  臺灣高等法院臺南分院刑事第三庭
                                      審判長法官  黃    崑    宗
                                            法官  王    浦    傑
                                            法官  莊    俊    華
右正本證明與原本無異。
不得上訴。
                                      法院書記官  徐    瑞    清
中    華    民    國      九十      年      十      月     二十四       日
附錄法條：
刑法第三百二十條：意圖為自己或第三人不法之所有，而竊取他人之動產者，為竊盜
                  罪，處五年以下有期徒刑、拘役或五百元以下罰金。
                  意圖為自己或第三人不法之利益，而竊佔他人之不動產者，依前
                  項之規定處斷。
                  前二項之未遂犯罰之。


司法院資訊處製作；財團法人民間司法改革基金會備份。
